【裁判字號】    98,簡上,183
【裁判日期】    980929
【裁判案由】    傷害
【裁判全文】
臺灣臺南地方法院刑事判決             98年度簡上字第183號
上  訴  人
即  被  告  甲○○
上列上訴人即被告因傷害案件，不服本院中華民國九十八年六月
六日九十八年度簡字第一一二六號第一審刑事簡易判決（起訴案
號：九十八年度營偵字第四三四號），提起上訴，本院判決如下
：
    主  文
上訴駁回。
甲○○緩刑貳年。
    事  實
一、甲○○於民國九十八年一月十六日凌晨二時四十分許，在臺
    南縣柳營鄉重溪村小腳腿10之8號「巨蛋超商」外，因與乙
    ○○發生口角爭執，竟基於普通傷害之犯意，持超商店外廣
    告旗杆毆打乙○○，致乙○○因而受有輕度腦震盪、頭皮裂
    傷四公分等傷害。
二、案經乙○○訴由臺南縣警察局新營分局報請臺灣臺南地方法
    院檢察署檢察官偵查後聲請簡易判決處刑。
    理  由
一、按被告以外之人於審判外之陳述，雖不符前四條之規定，而
    經當事人於審判程序同意作為證據，法院審酌該言詞陳述或
    書面陳述作成時之情況，認為適當者，亦得為證據；當事人
    、代理人或辯護人於法院調查證據時，知有第一百五十九條
    第一項不得為證據之情形，而未於言詞辯論終結前聲明異議
    者，視為有前項之同意，刑事訴訟法第一百五十九條之五第
    一、二項分別定有明文。經查，本件被告及檢察官等人於本
    院準備程序進行時，均未爭執證人即告訴人乙○○於警、偵
    訊中之陳述暨本件書證之證據能力，且迄至本案言詞辯論終
    結前亦均未聲明異議，應視為已同意援引作為證據。又本院
    審酌該等言詞陳述作成時之情況及證據取得過程等節，並無
    非出於任意性、不正取供或其他違法不當情事，且客觀上亦
    無顯不可信之情況，堪認為適當，揆諸前開說明，依法均有
    證據能力。
二、上開事實，業據被告迭於警、偵訊及本院審理時均坦承不諱
    ，核與證人即告訴人乙○○指訴之情節相符，並有奇美醫院
    柳營分院診斷證明書一紙在卷可資佐證，是被告前開自白核
    與事實相符。本案事證明確，被告犯行洵堪認定，應依法論
    科。
三、核被告所為，係犯刑法第二百七十七條第一項之普通傷害罪
    。原審以被告事證明確，依刑事訴訟法第四百四十九條第一
    項、第四百五十四條第二項，刑法第二百七十七條第一項、
    第四十一條第一項前段，刑法施行法第一條之一，以簡易判
    決量處被告拘役五十日，及諭知易科罰金之折算標準，認事
    用法均無違誤，量刑亦稱妥適，應予維持。被告上訴後於本
    院審理時坦承犯行，且未指摘原審判決有何認事用法違背法
    令之處，僅泛稱被告已與告訴人達成和解，故請求緩刑云云
    ，其上訴並無理由，應予駁回。末查，被告未曾因故意犯罪
    而受有期徒刑以上刑之宣告，有臺灣高等法院被告前案紀錄
    表一份在卷可按，而被告迭於警、偵訊及本院審理中均坦承
    犯行，並與告訴人和解成立，復已依和解內容給付新臺幣四
    萬元，且告訴人亦表示願意撤回告訴，此有和解書一紙在卷
    可憑，是被告僅因一時思慮未周，致罹罪章，且已深表悔悟
    並與告訴人達成和解，堪信被告經此科刑教訓後，當知所警
    惕，信無再犯之虞，本院因認被告所受宣告之刑，以暫不執
    行為適當，爰併宣告緩刑二年，以啟自新。
據上論斷，應依刑事訴訟法第四百五十五條之一第一項、第三項
、第三百六十八條，刑法第七十四條第一項第一款，判決如主文
。
本案經檢察官丙○○到庭執行職務。
中    華    民    國    98    年    9     月    29    日
                  刑事第五庭    審判長法  官  張瑛宗
                                      法  官  鍾邦久
                                      法  官  包梅真
以上正本證明與原本無異。
不得上訴。
                                      書記官  郭純瑜
中    華    民    國    98    年    9     月    29    日


司法院資訊處製作；財團法人民間司法改革基金會備份。
